臺灣高雄地方法院刑事判決　　　　　 100年度簡上字第661號
上　訴　人
即　被　告　邱振強
上列上訴人因違反毒品危害防制條例案件，不服本院高雄簡易庭
中華民國100 年11月1 日100 年度簡字第5932號第一審簡易判決
（聲請簡易判決處刑書案號：100 年度毒偵字第4813號），提起
上訴，本院管轄之第二審合議庭判決如下：
    主  文
上訴駁回。
    事實及理由
一、按被告經合法傳喚，無正當之理由不到庭者，得不待其陳述
    ，逕行判決，刑事訴訟法第371 條定有明文。次按對於簡易
    判決處刑不服而上訴者，得準用上開規定，此觀諸刑事訴訟
    法第455 條之1 第3 項之規定自明。查本院民國100 年12月
    27日審判程序傳票於民國同月13日寄送至上訴人即被告邱振
    強於上訴狀指明之處所（即戶籍地），因未獲會晤本人或得
    受領文書之同居人或受僱人，遂寄存於高雄市政府警察局仁
    武分局大社分駐所，嗣經被告之同居人即其父邱春首於同日
    下午4 時55分許前往大社分駐所領取本件審判程序傳票，有
    送達證書1 份、全戶戶籍資料1 份在卷可稽（見本院100 年
    度簡上字第661 號卷第11頁、第14至18頁），被告卻無正當
    理由未到庭，本院審酌本件傳票已合法送達予被告，亦符合
    就審期間之規定，爰依上開規定，不待其陳述，而為一造辯
    論判決，合先敘明。
二、本件經本院審理結果，認第一審簡易判決之認事、用法、量
    刑均無不當，應予維持，並引用第一審簡易判決書（含檢察
    官聲請簡易判決處刑書）記載之事實、證據及理由（詳如附
    件）。
三、上訴意旨略以：被告僅國中肄業，智慮淺薄，因工作壓力，
    精神苦悶，為提振精神，以致染上毒品，犯後坦承犯行，足
    認有悔悟之心，又被告所為，除僅戕害自身健康外，並未對
    社會造成直接危害，情節尚屬輕微，原審判決量刑實屬過重
    ，為此依法提起上訴等語。
四、按法官於有罪判決中，究應如何量處罪刑，自得依據個案情
    節，參諸刑法第57條所定各款犯罪情狀之規定，於該法定刑
    度範圍內，基於合義務性之裁量，量處被告罪刑，而量刑之
    裁量權，乃憲法所保障法官獨立審判之核心，如非有裁量逾
    越或裁量濫用之明顯違法情事，自不得擅加指摘其違法或不
    當，即使上級審對下級審裁量權之審查，亦應同此標準，此
    不僅在保障法官不受任何制度外之不當干涉，更保障法官不
    受制度內的異質干涉，方符憲法第80條所宣示獨立審判之真
    義（最高法院72年度臺上字第6696號判例參照）。又量刑之
    輕重，屬事實審法院得依職權自由裁量之事項，苟已斟酌刑
    法第57條各款所列情狀而未逾越法定刑度，不得遽指為違法
    ，且在同一犯罪事實與情節，如別無其他加重或減輕之原因
    ，下級審量定之刑，亦無過重或失輕之不當情形，則上級審
    法院對下級審法院之職權行使，原則上應予尊重，不得任意
    指摘為違法。經查，本件原判決業審酌被告前因施用毒品案
    件，經觀察、勒戒程序，由檢察官不起訴處分，竟再犯本件
    施用第二級毒品犯行，實應非難，惟念及施用毒品乃自戕行
    為，對社會造成危害尚非直接甚鉅，而其自稱生活狀況為小
    康、智識程度為國中肄業及犯後坦承犯行等一切情狀，量處
    有期徒刑3 月，並諭知以新臺幣1,000 元折算1 日之易科罰
    金折算標準，均已審酌考慮上訴人上訴理由敘明之各項情節
    ，量刑未逾越本件罪名法定刑之範圍，亦未逾越
    法官之權限，其刑度已足制裁被告本次施用毒品之犯行，並
    無量刑顯然失輕、失重而違背罪刑相當原則之情形，難認有
    何明顯裁量逾越或濫用之違法情事，自應予維持。上訴意旨
    指摘原判決量刑過重而為上訴，尚屬無據，應予駁回。
據上論斷，應依刑事訴訟法第455 條之1 第1 項、第3 項、第36
8 條、第373 條、第371 條，判決如主文。
本案經檢察官吳書怡到庭執行職務。
中    華    民    國    100   年    12    月    30    日
              刑事第九庭  審判長  法  官  鄭詠仁
                                  法  官  王宗羿
                                  法  官  王麗芳
以上正本證明與原本無異。
不得上訴。
中    華    民    國   101    年    1     月    2     日
                                  書記官  楊馥如
附件
臺灣高雄地方法院刑事簡易判決         100年度簡字第5932號
聲  請  人  臺灣高雄地方法院檢察署檢察官陳彥竹
被      告  邱振強


上列被告因毒品危害防制條例案件，經檢察官聲請以簡易判決處
刑（100年度毒偵字第4813號），本院判決如下：
    主  文
邱振強施用第二級毒品，處有期徒刑月，如易科罰金，以新臺
幣壹仟元折算壹日。扣案之第二級毒品甲基安非他命壹包（含包
裝袋壹只，驗後淨重零點參柒貳公克）及含有第二級毒品甲基安
非他命殘留之玻璃球壹支均沒收銷燬之。
    事實及理由
一、本件犯罪事實及證據，除犯罪事實欄一第3行「99年度毒偵
    字第5907號」應更正為「100年度毒偵緝字第92號」、第4～
    5行「竟基於施用第二級毒品甲基安非他命之犯意」應補充
    為「復於前揭觀察、勒戒執行完畢釋放後五年內，基於施用
    第二級毒品甲基安非他命之犯意」；證據欄第3行「（檢體
    編號：A00000000號）」應更正為「（檢體編號：00000000
    號）」外，餘均引用檢察官聲請簡易判決處刑書之所載。
二、刑罰裁量：爰審酌被告前因施用毒品案件經觀察、勒戒一次
    後，猶未思積極戒毒，竟再犯本件施用第二級毒品犯行，實
    應非難，惟念施用毒品乃自戕行為，對社會造成之危害尚非
    直接甚鉅，而其自稱生活狀況為小康、智識程度為國中肄業
    及犯後坦承犯行等一切情狀，量處如主文所示之刑，並諭知
    易科罰金之折算標準。末扣案之米色粉末結晶一包，經送高
    雄市立凱旋醫院檢驗結果，檢出第二級毒品甲基安非他命成
    分（驗前淨重0.385公克，驗後淨重0.372公克），有該醫院
    出具之濫用藥物成品檢驗鑑定書1紙在卷可稽，自屬查獲之
    第二級毒品無訛，應依毒品危害防制條例第18條第1項前段
    之規定，宣告沒收銷燬；另包裝上開毒品之包裝袋1只，因
    與其上所殘留之毒品難以析離，且無析離之實益與必要，應
    視同毒品，一併沒收銷燬之；至送驗耗損部分之毒品因已滅
    失，爰不另宣告沒收銷燬。又扣案之玻璃球1支，經送前開
    醫院檢驗結果，檢出第二級毒品甲基安非他命成分，有該醫
    院出具之濫用藥物成品檢驗鑑定書1紙在卷可稽，足認上開
    玻璃球殘留有第二級毒品甲基安非他命之成分無疑，且因與
    毒品難以析離，應視同毒品，予以沒收銷燬之。至扣案之行
    動電話一支，因無積極證據證明與被告本件施用毒品犯行有
    何關連，爰不併予宣告沒收，附此敘明。
三、依刑事訴訟法第449條第1項前段、第3項、第450條第1項、
    第454條第2項，毒品危害防制條例第10條第2項、第18條第1
    項前段，刑法第11條、第41條第1項前段，逕以簡易判決處
    刑如主文。
四、如不服本判決，得自收受送達之日起10日內，向本院提起上
    訴。
中    華    民    國   100    年    11    月    1     日

                  高雄簡易庭    法  官  李東柏
以上正本，係照原本作成，證明與原本無異。
中    華    民    國   100    年    11    月    1     日
                                書記官  曹德英
附錄本案論罪科刑法條：
毒品危害防制條例第10條第2 項
施用第二級毒品者，處三年以下有期徒刑。
臺灣高雄地方法院檢察署檢察官聲請簡易判決處刑書
                                   100年度毒偵字第4813號
    被      告  邱振強  男  21歲（民國○○年○月○○日生）
                        住高雄市○○區○○路28之1號
                        國民身分證統一編號：Ｚ000000000號
上被告因違反毒品危害防制條例案件，業經偵查終結，認為宜聲
請簡易判決處刑，茲將犯罪事實及證據並所犯法條分敘如下：
        犯罪事實
一、邱振強前因施用毒品案件，經法院裁定送觀察、勒戒後，因
    認無繼續施用之傾向，於民國100 年4 月19日釋放出所，並
    由本署檢察官以99年度毒偵字第5907號為不起訴處分確定。
    詎其仍不知悔改及戒除毒癮，竟基於施用第二級毒品甲基安
    非他命之犯意，於100 年6 月29日上午10時45分為警採尿回
    溯96小時內之某時許，在不詳處所，以不詳方式，施用第二
    級毒品甲基安非他命1 次。嗣為警於100 年6 月29日9 時30
    分許，持臺灣高雄地方法院核發之100 年度聲搜字第994 號
    搜索票搜索其高雄市○○區○○路28-1號住處而查獲，並扣
    得第二級毒品甲基安非他命1 包（驗餘淨重0.372 公克）、
    玻璃球管1 支及手機1 支等物，經採集尿液送驗後，結果呈
    安非他命及甲基安非他命陽性反應，而查悉上情（所涉販賣
    毒品罪嫌，另提行提起公訴）。
二、案經內政部警政署高雄港務警察局移送偵辦。
        證據並所犯法條
一、訊據被告邱振強坦承上情不諱，並有被告之尿液檢驗結果呈
    安非他命及甲基安非他命陽性反應之高雄市立凱旋醫院濫用
    藥物尿液檢驗報告（檢體編號：A00000000 號）及毒品案件
    嫌疑人尿液代碼與姓名對照表、高雄市立凱旋醫院濫用藥物
    成品檢驗鑑定書及內政部警政署高雄港務警察局搜索扣押筆
    錄附卷可稽，被告犯嫌，足堪認定。
二、核被告邱振強所為，係犯毒品危害防制條例第10條第2 項之
    施用第二級毒品罪嫌。扣案之甲基安非他命，請依毒品危害
    防制條例第18條第1 項前段宣告沒收銷燬；所餘扣案物品，
    請依刑法第38條宣告沒收之。
三、依刑事訴訟法第451條第1項聲請逕以簡易判決處刑。
    此    致
臺灣高雄地方法院
中    華    民    國   100    年    10    月    14    日
                                  檢  察  官   陳彥竹